【裁判字號】    94,交訴,88
【裁判日期】    950227
【裁判案由】    業務過失致死
【裁判全文】
臺灣臺中地方法院刑事判決              94年度交訴字第88號
公  訴  人  臺灣臺中地方法院檢察署檢察官
被      告  乙○○
選任辯護人  洪崇欽律師
上列被告因業務過失致死案件，經檢察官提起公訴（九十四年度
調偵字第二二七號），本院合議庭裁定進行簡式審判程序，判決
如下：
    主  文
乙○○從事業務之人，因業務上之過失致人於死，處有期徒刑柒
月。緩刑貳年。
    犯罪事實
一、乙○○受雇於臺中市○區○○路一段四六四號一樓「元盛電
    器企業有限公司」擔任送貨司機，係以駕駛車輛為主要業務
    之人。於民國九十三年七月十三日中午，駕駛車牌號碼二七
    九０－ＨＹ號自用小貨車，沿臺中市○區○○○路由南往北
    方向行駛。於同日中午十二時五十分許，途經臺中市○區○
    ○○路與高工路交岔路口時，乙○○駕車在該處左轉進入高
    工路往西（即往南和路方向）繼續前行（已完成轉彎動作）
    ，其本應注意車前狀況，隨時採取必要之安全措施，而依當
    時天候晴、為日間自然光線、路面乾燥無缺陷、無障礙物、
    視距良好等客觀情形，並無不能注意之特別情事，竟疏於注
    意而貿然前行。適有林佳薇無照騎乘車牌號碼ＪＱＵ－六二
    二號重機車，沿臺中市○區○○路由東往西方向通過上開交
    岔路口附近，因見前方慢車道上有招牌等異物擋住去向，竟
    隨即往左變換車道，而未注意讓快車道之直行車先行。迨乙
    ○○見狀業已避煞不及，致其所駕自用小貨車左前車頭與林
    佳薇騎乘機車之左側車身發生碰撞，林佳薇因而人車倒地，
    受有頭部挫傷等傷害。乙○○於肇事後、具有偵查犯罪權限
    之公務員發覺上開犯行前，即主動撥打電話報警處理，並在
    到場處理員警嚴家治詢問時自首犯罪，再於其後本案偵查、
    審理程序中到庭接受裁判。林佳薇雖經送醫急救，仍因上開
    傷勢導致顱腦挫傷併出血，延至同年月二十一日上午五時五
    十八分許不治死亡。
二、案經林佳薇之父甲○○告訴，及臺灣臺中地方法院檢察署檢
    察官相驗後自動檢舉偵查起訴。
    理  由
一、本件被告乙○○於準備程序中，先就上開犯罪事實為有罪之
    陳述，且所犯係死刑、無期徒刑、最輕本刑為三年以上有期
    徒刑以外之罪，經本院合議庭依刑事訴訟法第二百七十三條
    之一第一項之規定，裁定由法官一人獨任進行簡式審判程序
    ，先此敘明。
二、上開犯罪事實，業據被告乙○○於警詢及偵審中坦承不諱，
    核與證人即告訴人甲○○於警詢時指訴被害人林佳薇發生本
    件車禍致死等情相互合致，並有道路交通事故現場圖及調查
    報告表一份、肇事車輛照片八張附卷可稽。而被害人林佳薇
    確因本件車禍所生頭部挫傷導致顱腦挫傷併出血死亡，亦經
    檢察官督同檢驗員相驗屬實，製有相驗筆錄、相驗屍體證明
    書、驗斷書在卷可憑。按汽車行駛時，駕駛人應注意車前狀
    況，並隨時採取必要之安全措施，道路交通安全規則第九十
    四條第三項定有明文。被告平日以駕駛貨車四處送貨為業，
    更當依循前揭交通安全規定，注意車前狀況並採取適當措施
    ，且依當時天候、路況、視距等客觀情形，並無不能注意之
    特別情事，竟疏於注意而貿然前行，致與被害人林佳薇所騎
    機車發生碰撞，被告駕車行為顯有過失。而本件車禍經送請
    臺灣省臺中市區車輛行車事故鑑定委員會鑑定，及臺灣省車
    輛行車事故覆議鑑定委員會覆議結果，均認被告駕駛小貨車
    疏未注意車前狀況適採安全措施，為肇事次因，有臺灣省臺
    中市區車輛行車事故鑑定委員會臺中市區第九四００三五號
    鑑定意見書，及臺灣省車輛行車事故覆議鑑定委員會九十四
    年十月十三日府覆議字第０九四０一００六四五號函各一份
    在卷可按，同於本院前揭認定，益足為證。雖被害人林佳薇
    騎乘機車往左變換車道未注意讓快車道直行車先行，為本件
    車禍肇事主因，此有上開鑑定及覆議意見論述甚詳；惟被告
    既有前揭明顯交通過失情節，自不因被害人林佳薇騎車不當
    同有疏失，即可解免被告應負之過失致死罪責。是以被告之
    上開過失行為與被害人林佳薇之死亡結果間，仍具有相當因
    果關係，應無疑義。綜上所陳，本案事證已臻明確，被告犯
    行洵堪認定。
三、核被告乙○○係擔任貨車司機工作，平日以駕駛貨車四處載
    送電器為業，已據其於偵查及本院審理時供承甚詳，係以駕
    駛車輛為其主要業務之人，因業務上之過失駕車行為致人於
    死，所為係犯刑法第二百七十六條第二項之業務過失致人於
    死罪。被告於肇事後、具有偵查犯罪權限之公務員發覺上開
    犯行前，即主動撥打電話報警處理，在到場處理員警嚴家治
    詢問時自首犯罪，再於其後本案偵查、審理程序中到庭接受
    裁判，有相驗案件初步調查報告暨報驗書、嚴家治警員製作
    之車禍案件報告書及被告警詢筆錄在卷足參，被告既已合於
    法定自首之要件，應依刑法第六十二條前段之規定減輕其刑
    。爰審酌被告已與被害人家屬就本案民事損害賠償部分達成
    和解，有和解書一份在卷為憑，被告於偵審期間均能坦承犯
    行，對於所犯亦已深表悔悟，態度非無足取；惟本件車禍肇
    事直接剝奪被害人林佳薇之生命權，對於被害人家庭乃至於
    國家社會之損失實已無從回復，所生危害至為重大，並參以
    被害人林佳薇之騎車疏失乃本件車禍肇事之主因、及被告於
    本件車禍之過失情節輕重、具有高職畢業學歷之智識程度等
    一切情狀，量處如主文所示之刑，以示懲儆。又被告前未曾
    受有期徒刑以上刑之宣告，有刑案資料查註紀錄表及臺灣高
    等法院被告前案紀錄表在卷可按，其經此偵審程序教訓，當
    能知所警惕，應無再犯之虞，本院審酌上情，認主文所宣告
    之刑，以暫不執行為宜，爰併宣告緩刑二年，以啟自新。
據上論斷，應依刑事訴訟法第二百七十三條之一第一項、第二百
九十九條第一項前段，刑法第二百七十六條第二項、第六十二條
前段、第七十四條第一款，罰金罰鍰提高標準條例第一條前段，
判決如主文。
本案經檢察官蔡雯娟到庭執行職務。
中    華    民    國    95    年    2     月    27    日
                  交通法庭    法  官  高 文 崇
附錄本案論罪科刑法條：
中華民國刑法第二百七十六條
因過失致人於死者，處二年以下有期徒刑、拘役或二千元以下罰
金。
從事業務之人，因業務上之過失犯前項之罪者，處五年以下有期
徒刑或拘役，得併科三千元以下罰金。
上正本證明與原本無異。
如不服本判決，應於送達後十日內向本院提出上訴狀（須附繕
本），上訴於台灣高等法院台中分院。
                               書記官  林淑慧
中    華    民    國    95    年    3    月    2    日


司法院資訊處製作；財團法人民間司法改革基金會備份。
